台灣台中地方法院刑事判決　　　　　　　　　　　　　　九十年度自字第四四四號
　　自　訴　人　甲○○
　　　　　　　　乙○○
　　代　理　人　許桂挺律師
　　被　　　告　丁○○
　　被　　　告　丙○○
　　選任辯護人　熊賢祺
右列被告因背信等案件，經自訴人提起自訴，本院判決如左：
    主      文
丁○○、丙○○均無罪。
    理      由
一、自訴意旨如附件自訴狀、自訴理由補充狀（影本）所載。
二、被告丁○○、丙○○均否認有自訴人所指之犯行，辯稱（一）自訴人所稱之投資
    股票新台幣（下同）三百萬元部分，係因民國八十七年間股市行情大好，中禾公
    司股東包括自訴人與被告在內之人，決定暫時不分配公司盈餘，而將盈餘投資於
    股市，由中禾公司之結餘轉投資，並非由股東另外集資，而委由被告操作，而該
    三百萬元，係由被告丙○○於八十七年二月二十三日及三月十六日，分別將二百
    萬元及一百萬元，匯入被告丁○○個人名下之世華商業銀行五權分行00000
    000000帳戶內，此有被告所保存之中央信託局匯款回條可參，又被告於八
    十七年六月二十日已將自訴人在中禾公司之股權全部買回，此有中禾公司股份轉
    讓證書可證，自訴人已無任何權利，爾後其等要求分配公司出售股票之收入，自
    屬無理，被告當無違背任務之行為，而不構成背信罪。（二）中禾公司自八十七
    年四月一日起，薪資核發調降百分之六，所以員工薪資當然有變化，此有中禾公
    司薪資調降計算表及員工切結書可稽，並非如自訴人所稱係扣繳作為勞工退休準
    備金。
三、自訴人係以（一）被告二人於台灣台中地方法院檢察署檢察官偵辦八十八年度偵
    字第四三０號案件時，已坦承「自訴人確有出資投資股票買賣，一股三十萬元，
    而後股票已賣掉。」之事實，足見該項投資非被告二人所辯稱之中禾公司結餘轉
    投資，而若係中禾公司之轉投資，則投資款應係由中禾公司匯入被告丁○○之帳
    戶，而非由被告丙○○匯入丁○○之帳戶，且被告二人辯稱自訴人於八十七年六
    月二十日已將在中禾公司之股權轉讓被告，茍如此，八十七年九月份出售股票時
    ，自訴人應已無權分配所得，然被告仍分配予自訴人每人十四萬元，足見該項投
    資乃自訴人個人之投資，非中禾公司之結餘轉投資。（二）被告二人均不否認有
    扣繳自訴人薪資百分之六之事實，然依勞動基準法之規定，勞工退休準備金，係
    應由雇主之公司提撥，而非自公司員工之薪資中扣繳，且該準備金依法也應存放
    在中央信託局，但被告扣繳之後並未存放在該局，不知用於何處，此顯然是被告
    利用自訴人不諳法令之機會，自自訴人之薪資中扣繳，以詐術獲得財產上不法之
    利益。而認被告丁○○、丙○○二人犯刑法第三百四十二條第一項之背信罪及刑
    法第三百三十九條第二項之詐欺得利罪。
四、（一）查自訴人雖指稱渠等係集資將款交付被告二人並存於被告丁○○所設立之
    帳戶內，委由被告等操作買賣股票，而被告二人也不否認有以三百萬元投資買賣
    股票之事實，然辯稱該三百萬元係中禾公司之結餘轉投資，非自訴人另外集資委
    由被告操作。查自訴人並未能提出其等各交付投資款三十萬元予被告之證據，本
    院無從認定被告係受渠等之委託代為買賣股票，雖被告於於台灣台中地方法院檢
    察署檢察官偵辦八十八年度偵字第四三０號案件時，供稱「當時一股出資三十萬
    元，後來有賣掉股票，錢已給他了。」「確實有股款的事，但八十七年間已給他
    們了。」惟被告二人並未供稱每股三十萬元係自訴人另外集資所交付，被告二人
    於該案件檢察官偵查中所述，僅能認定自訴人就該項股票買賣投資也有股份而已
    ，尚難以被告上開供述，認定被告係受自訴人之委託，代為操作買賣股票。另查
    自訴人雖指稱該項投資，於股票賣出之後，餘款約二百二十萬元，被告應返還每
    人二十二萬元，但被告僅返還每人十四萬元，相差八萬元，然自訴人就此部分也
    未提出股票買賣之紀錄，以證明被告確實少退還上開金額之事實，難認自訴人所
    指有所依據，本院無從認定被告二人係受自訴人之委託代為操作買賣股票及有違
    背任務之行為。（二）自訴人復稱被告係利用其等不諳法令之機會，以提撥勞工
    退休準備金之名義，扣繳渠等之薪資，以詐術得財產上不法之利益。查被告等也
    不否認有扣繳薪資之事實，然查自訴人並未提出被告係以「提撥勞工退休準備金
    」扣繳之證據，難認被告係以上開名義扣繳，而被告供稱係因中禾公司自八十七
    年四月一日起，薪資核發調降百分之六，並非如自訴人所稱係扣繳作為勞工退休
    準備金，此有被告提出之中禾公司薪資調降計算表及員工切結書可稽，足認自訴
    人所指並非事實。
五、綜上所述，本院認不能證明被告二人犯罪，應諭知被告無罪。
據上論斷，應依刑事訴訟法第三百零一第一項、第三百四十三條，判決如主文。
中      華      民      國      九十一      年    一    月    二十三    日
                                    法  官     李添興
右正本證明與原本無異。
如不服本判決，應於判決送達後十日內，向本院提出上訴狀（須附繕本）。
                                    書記官
中      華      民      國      九十一      年    一    月    二十三    日
